【裁判字號】    95,訴,113
【裁判日期】    950523
【裁判案由】    妨害自由等
【裁判全文】
臺灣苗栗地方法院刑事判決               95年度訴字第113號
公  訴  人  臺灣苗栗地方法院檢察署檢察官
被      告  甲○○
                        號
            乙○○
上列被告等因妨害自由等案件，經檢察官提起公訴（94年度偵字
第4250號），本院合議庭裁定依簡式審判程序後，判決如下：
    主  文
甲○○共同犯剝奪人之行動自由罪，處有期徒刑參月，如易科罰
金，以參佰元折算壹日。
乙○○連續竊盜，累犯，處有期徒刑陸月，如易科罰金，以參佰
元折算壹日。
    事  實
一、乙○○曾因違反毒品危害防制條例案件，經本院判處有期徒
    刑10月確定，又因犯酒醉駕車之公共危險罪，經臺灣新竹地
    方法院判處有期徒刑2 月，2 罪定應執行刑有期徒刑11月，
    甫於民國94年4 月4 日執行完畢。
  (一)乙○○因與甲○○認識，而取得甲○○位於苗栗縣竹南鎮○
    ○里○○街50巷11號3 樓（龍之城）（起訴書誤載為苗栗縣
    竹南鎮營盤里18鄰營盤邊36號）租屋處之鑰匙。詎乙○○竟
    基於意圖為自己不法所有之概括犯意，連續：(1)於94年9 月
    20日白天某時，乘甲○○不在家之際，持其先前取得之鑰匙
    ，進入甲○○上址之租屋處（侵入住宅部分未據告訴），徒
    手竊取甲○○所有之本票22張，得手後，藏放於其位於苗栗
    縣南庄鄉田美村14鄰四灣77號住處之報廢自用小客車內。(2)
    於94年10月底之某日白天某時，復以同一手法，進入上址（
    侵入住宅部分未據告訴），徒手竊取甲○○所有之大同電器
    1 台、遠紅外線休閒爐1 台（起訴書漏列）、天廚微波爐1
    台、玉環3 只、電池1 盒、女用鑲鑽手錶1 只、花紋玉墜1
    只、雞血石1 只、黑色石質手鍊1 條、石頭藍白相間項鍊1
    條、Ｋ金鑲鑽戒指1 只、瑪瑙墜子1 個及羅濟勳所有而交甲
    ○○管領之掃瞄器1 台、小螺絲盒1 盒、康柏電腦主機1 台
    、單筒望遠鏡1 個等物，得手後，以車輛載回其上開住處藏
    放。
  (二)甲○○因懷疑乙○○竊取其上開物品，心生不滿，於94年10
    月28日凌晨1 時許，駕駛車號0475-HB 號自用小客車搭載綽
    號「阿宏」及另一姓名年籍不詳之成年男子，前往苗栗縣南
    庄鄉田美村14鄰四灣77號乙○○住處，要求乙○○陪同至甲
    ○○竹南鎮之上址租屋處說明，但遭乙○○拒絕。詎3 人共
    同基於剝奪他人行動自由之犯意聯絡，先由綽號「阿宏」之
    男子持疑似槍枝之物朝乙○○頭部毆打，致乙○○頭部流血
    （傷害部分未據告訴），並強行將乙○○押往甲○○所駕駛
    上開自用小客車內，載往甲○○竹南鎮之上址租屋談判之方
    式，剝奪乙○○之行動自由約1 小時30分。
  (三)嗣乙○○之母黃徐三妹於凌晨3 時許起床未見乙○○，並發
    現大門外地上染有血跡及有子彈1 顆，驚覺有異，遂報警處
    理，警方循線通知甲○○到案說明，經其同意後，在其所駕
    駛車號0475－HB號自用小客車行李箱內搜索，起獲改造手槍
    1 枝、彈匣1 個、子彈2 顆（甲○○所涉違反槍砲彈藥刀械
    管制條例部分，業據檢察官為不起訴處分）。同日乙○○於
    自行脫困後，經警通知其到案說明，並經其同意後，至其苗
    栗縣南庄鄉田美村14鄰四灣77號住處搜索，起獲上開本票等
    贓物1 批。
二、案經苗栗縣警察局頭份分局報請臺灣苗栗地方法院檢察署檢
    察官偵查起訴。
    理  由
一、(一)上開連續竊盜之犯罪事實，業據被告乙○○於偵查中及本
    院審理時坦承不諱，核與被害人甲○○於警詢及偵訊中（參
    見偵卷第27至39頁、第115 至116 頁）之指訴、證人羅濟勳
    於偵訊中之證述（參見偵卷第141 頁）大致相符，復有搜索
    筆錄、扣押物品目錄表、警方搜索乙○○住處現場照片10幀
    、贓物認領保管單1 紙（參見偵卷第46至71頁、第79至83頁
    、第44頁）附卷可證。(二)上開共同妨害自由之犯罪事實，業
    據被告甲○○於警訊、偵查中（參見偵卷第23至29頁、第14
    7 頁）及本院審理時坦承不諱，核與證人黃徐三妹於警詢中
    之證述（參見偵卷第84至85頁）大致相符，復有乙○○0000
    000000門號手機簡訊翻拍照片8 幀、乙○○受傷照片3 幀、
    住處現場照片6 幀（參見偵卷第108 至111 頁、第106 至10
    7 頁、第91至93頁）、刑事案件證物採證紀錄表、內政部警
    政署刑事警察局95年1 月16日刑醫字第0940175890號鑑驗書
    （參見偵卷第152 頁、第159 頁）附卷可稽。被告2 人自白
    與事實相符，足堪採信。本件事證明確，被告2 人犯行堪以
    認定。
二、核被告乙○○於事實欄一之(一)所為，均係犯刑法第320 條第
    1 項之竊盜罪。被告甲○○於事實欄一之(二)所為，係犯刑法
    第302 條第1 項之剝奪他人行動自由罪。被告乙○○先後2
    次竊盜之犯行，時間緊接，所犯為基本構成要件相同之罪，
    顯係基於概括犯意反覆為之，為連續犯，應依刑法第56條之
    規定，以一竊盜罪論，並加重其刑。被告甲○○與綽號「阿
    宏」及另一姓名年籍不詳之成年男子間，就上開罪行間，有
    犯意聯絡及行為分擔，為共同正犯。又被告乙○○受有如事
    實欄所載罪刑執行情形，有臺灣高等法院被告前案紀錄表1
    份附卷可稽，被告乙○○於有期徒刑執行完畢後，5 年內再
    犯有期徒刑以上之本罪，為累犯，應依刑法第47條規定，遞
    加重其刑。爰審酌被告2 人個別之犯罪之動機、目的、手段
    ，被告乙○○竊得之物均由被害人領回，且被告2 人均已獲
    被害人之諒解，表示不再追究，及犯後均能坦承犯行，節省
    有限之司法資源，犯後態度良好等一切情狀，分別量處如主
    文所示之刑，併均諭知易科罰金之折算標準。至扣案之改造
    槍枝1 枝（槍枝管制編號00 0 0000000號，含彈匣1 個，不
    含槍管）及子彈3 顆（含槍枝內查扣之2 顆，及警方事後在
    乙○○住處外地上查扣之1 顆，參見偵卷第37、61、90、92
    、97頁），經送內政部警政署刑事警察局鑑驗結果，認改造
    槍枝1 枝欠缺槍管、復進簧，無法供擊發子彈使用而認不具
    殺傷力，另子彈3 顆，經實際試射，均無法擊發，均認不具
    殺傷力，有該局94年11月16日刑鑑字第0940 167744 號槍彈
    鑑定書1 份在卷（參見偵卷第153 至55頁）可稽，足認均非
    違禁物；又訊據被告甲○○固不否認警方於其所駕自用小客
    車上起獲槍彈等情，惟辯稱：上開槍彈係伊男友羅濟勳所有
    等語（參見偵卷第22、146 頁），而訊之證人羅濟勳證述：
    槍彈是伊1 位自稱「江信廣」之友人，於94年10月初，放在
    車箱內的等語（參見偵卷第147 頁），此外並無證據證明上
    述查扣槍彈為被告甲○○或共犯所有，爰不併予宣告沒收。
據上論斷，應依刑事訴訟法第273 條之1 第1 項、第299 條第1
項前段，刑法第28條、第56條、第302 條第1 項、第320 條第1
項、第47條、第41條第1 項前段，罰金罰鍰提高標準條例第1 條
前段、第2 條，判決如主文。
本案經檢察官劉玉書到庭執行職務。
中    華    民    國    95    年    5     月    23    日
                  刑事第三庭    法  官  吳國聖
以上正本與原本無異。
如不服本判決，應於判決送達後10日內向本院提出上訴狀（應附
繕本）。告訴人或被害人如對於本判決不服者，應具備理由請求
檢察官上訴，其上訴期間之計算係以檢察官收受判決正本之日期
為準。
中    華    民    國    95    年    5     月    23    日
                                書記官  歐明秀
附錄本案論罪科刑法條全文
刑法第302條 (剝奪他人行動自由罪)
私行拘禁或以其他非法方法，剝奪人之行動自由者，處5年以下
有期徒刑、拘役或300元以下罰金。
因而致人於死者，處無期徒刑或7年以上有期徒刑，致重傷者，
處3年以上10年以下有期徒刑。
第 1 項之未遂犯罰之。
刑法第320條 (普通竊盜罪、竊佔罪)
意圖為自己或第三人不法之所有，而竊取他人之動產者，為竊盜
罪，處5年以下有期徒刑、拘役或500元以下罰金。
意圖為自己或第三人不法之利益，而竊佔他人之不動產者，依前
項之規定處斷。
前二項之未遂犯罰之。


司法院資訊處製作；財團法人民間司法改革基金會備份。
